【裁判字號】    98,易,125
【裁判日期】    980326
【裁判案由】    竊盜
【裁判全文】
臺灣屏東地方法院刑事判決               98年度易字第125號
公  訴  人  臺灣屏東地方法院檢察署檢察官
被      告  丙○○
            乙○○
                    現另案於臺灣屏東監獄執行
上列被告因竊盜等案件，經檢察官提起公訴（96年度偵字第2997
、97年度偵字第8422號），嗣因被告就被訴犯罪事實為有罪之陳
述，並聽取
當事人之意見後，本院改行簡式審判程序並判決如下：
    主  文
丙○○犯如附表編號1 至10所示之罪，各處如附表編號1 至10所
示之刑。應執行有期徒刑貳年肆月。
乙○○犯如附表編號8 、9 所示之罪，各處如附表編號8 、9 所
示之刑。應執行有期徒刑柒月。
    事  實  及  理  由
一、依刑事訴訟法第310 條之2 之規定，簡式審判程序有罪判決
    書之製作，準用同法第454 條規定。依刑事訴訟法第454 條
    第2 項規定，如認定犯罪事實及證據，與起訴書記載相同者
    ，得引用之。
二、本件犯罪事實及證據，除應更正或補充如下外，均引用檢察
    官起訴書之記載：
  (一)犯罪事實部分應更正為：「丙○○於民國93年間，因違反毒
    品危害防制條例案件，經本院以93年度訴字第349 號判決判
    處有期徒刑10月，於97年8 月4 日縮短刑期執行完畢，詎仍
    不知悔改，竟於意圖為自己不法所有，或與乙○○共同基於
    意圖為自己不法所有之犯意聯絡，於民國95年11月至同年12
    月間，或由丙○○獨自一人（即如附表編號1 、2 、3 、4
    、5 、6 、7 、10，計8 次），或由丙○○、乙○○二人共
    同（即如附表編號8 、9 ，計2 次），於附表所示時間、地
    點、方法，分別竊取丁○○、己○○、甲○○、台灣電力股
    份有限公司（以下簡稱：台電公司）、庚○○、戊○○等人
    所有如附表所示之電纜線。得手後由丙○○削去外皮，或持
    往屏東縣內埔鄉○○村○○路418 號大明資源回收場賣給不
    知情的石麗霞（由檢察官另為不起訴處分），或持往內埔鄉
    ○○路45號正興資源回收場賣給不知情的張月娥（由檢察官
    另為不起訴處分），或賣給外號「長腳」之不詳姓名男子，
    所得款項再購買毒品供其二人施用。嗣於96年2 月19日下午
    ，丙○○因涉嫌對其配偶為家庭暴力行為，警方據報到內埔
    鄉○○路489 號丙○○住處處理，丙○○配偶乃告知警方家
    中留有丙○○在外竊盜電纜線削皮後所留電纜線外皮，警方
    因此查扣該電纜線外皮1 箱而查獲。」。
  (二)論罪科刑：
    按刑法第321 條第1 項第3 款所稱「攜帶兇器」，係指行
      為人攜帶兇器有行兇之可能，客觀上具有危險性，至其主
      觀上有無持以行兇或反抗之意思，尚非所問；且上開所謂
      之「攜帶兇器」，只須行竊時攜帶具有危險性之物為已足
      ，並不以將該兇器自他地攜往行竊地為必要，亦即不論其
      係於未行竊前即攜帶持有或在竊盜現場臨時拾取持用，亦
      不問該兇器為何人所有均屬之。經查，本件被告丙○○、
      乙○○二人所使用之老虎鉗、鐮刀，均可以剪斷電線，顯
      見該上開老虎鉗、鐮刀應係鋒利，在客觀上已足以對人之
      身體、生命構成威脅，而屬兇器。
    又台電公司係應一般需用供給電能之事業經營之人，為電
      業經營者，被告丙○○個人於附表編號4 、6 、7 、10及
      被告丙○○、乙○○二人於附表編號9 所竊之物，係台電
      公司之電纜線，係供傳輸電力之用，屬電業法所稱之電線
      。再者，電業法係以開發國家電能動力，調節電力供應，
      發展電業經營，維持合理電價，增進公共福利為其立法目
      的，且該法第105 條乃針對行為人竊盜或損壞電桿、電線
      、變壓器或其他供電設備者而設有特別處罰規定，故電業
      法第105 條與刑法竊盜罪二者間當屬法規競合之特別關係
      ，應優先適用前揭電業法之規定。
    核被告丙○○就附表編號1 、2 、3 、5 、8 所為，係犯
      刑法第321 條第1 項第3 款之攜帶兇器竊盜罪，就附表編
      號4 、6 、7 、9 、10所為，係犯電業法第105 條之竊取
      電線罪，並依刑法第321 條第1 項第3 款之規定從重處斷
      。被告乙○○就附表編號8 所為，係犯刑法第321 條第1
      項第3 款之攜帶兇器竊盜罪，就附表編號9 所為，係犯電
      業法第105 條之竊取電線罪，並依刑法第321 條第1 項第
      3 款之規定從重處斷。
    變更起訴法條：公訴人認被告丙○○就附表編號4 、6 、
      7 、9 、10所為，及被告乙○○就附表編號9 所為，均係
      犯刑法第321 條第1 項第3 款之攜帶兇器竊盜罪，尚有未
      洽，然起訴之基本社會事實同一，本院自得變更起訴法條
      。
    共同正犯：被告丙○○、乙○○二人就附表編號8 、9 之
      犯行，有犯意之聯絡及行為之分擔，均為共同正犯。
    接續犯：接續犯按數行為於同時同地或密切接近之時地實
      施，而侵害同一之法益，其各行為之獨立性極為薄弱，依
      一般社會健全觀念，在時間差距上難以強行分開，在刑法
      評價上，以視為數個舉動之接續施行，合為包括之一行為
      予以評價，較為合理者，則屬接續犯。本件被告丙○○就
      附表編號6 、7 之竊盜犯行，係於密切接近之時、地實施
      ，基於同一目的而侵害同一被害人即台電公司之法益，依
      一般社會健全觀念，其各行為之獨立性極為薄弱，在時間
      差距上難以強行分開，故本院認為應屬接續犯，為實質上
      一罪，公訴人認此部分應分論併罰，即有誤會。
    數罪併罰：被告丙○○所為9 次犯行，及被告乙○○所為
      2 次犯行，均係出於不同之犯意，均應予以分論併罰。
    累犯：被告丙○○有上開有期徒刑執行完畢之前科，有卷
      存臺灣高等法院被告前案紀錄表1 紙可稽，其於有期徒刑
      執行完畢後，五年以內故意再犯有期徒刑以上之罪，為累
      犯，均應依法加重其刑。
    本院審酌被告丙○○43歲、被告乙○○38歲，均正值壯年
      ，竟不思以己力獲財物，意圖不勞而獲，而以竊盜方式為
      之，毫不尊重他人財產權，而被告丙○○於短短1 月內即
      為9 次犯行，均應受相當之刑事非難，惟念被告丙○○、
      乙○○二人犯後坦承犯行，態度良好及渠等犯罪動機、目
      的、手段、所生危害，並兼衡其品行、生活狀況等一切情
      狀，各量處如主文所示之刑，又被告丙○○、乙○○犯罪
      時間在96年4 月24日以前（含當日）， 所犯符合中華民
      國九十六年罪犯減刑條例第2 條第1 項第3 款所定之減刑
      條件，應依該規定減其刑期為二分之一，並分別定應執行
      刑，以示懲戒。至於被告丙○○、乙○○二人所使用之老
      虎鉗、鐮刀，並非被告二人所有，業據被告二人於本院審
      理時陳述明確，且上開物品並非違禁物，爰不為沒收之諭
      知。
三、據上論斷，應依刑事訴訟法第299 條第1 項前段、第284 條
    之1 、第273 條之1 、第310 條之2 、第454 條第2 項、第
    300 條，電業法第105 條，刑法第11條前段、第28條、第32
    1 條第1 項第3 款、第47條第1 項、第51條第5 款，中華民
    國九十六年罪犯減刑條例第2 條第1 項第3 款、第7 條，判
    決如主文。
中    華    民    國    98    年    3     月    26    日
                  刑事第一庭    法  官  曾吉雄
以上正本證明與原本無異。
如不服本判決應於收受判決後10日內向本院提出上訴書狀，並
應敘述具體理由；其未敘述上訴理由者，應於上訴期間屆滿後
20日內向本院補提理由書（均須按他造當事人之人數附繕本）
「切勿逕送上級法院」。
中    華    民    國    98    年    3     月    26    日
                                書記官  卓春成
附表：
┌──┬───┬───────────┬───────────┬─────────────────────┐
│編號│行為人│竊盜時間竊盜地點      │竊盜方法、被害人及竊取│主                                    文  │
│    │      │                      │物品                  │                                          │
├──┼───┼───────────┼───────────┼─────────────────────┤
│1   │丙○○│95年11月中旬某日，在瑪│持客觀上足以對人之生命│丙○○犯攜帶兇器竊盜罪，累犯，處有期徒刑拾│
│    │      │家鄉○○村○○○段1015│、身體造成危害之老虎鉗│月，減為有期徒刑伍月。                    │
│    │      │地號丁○○所有芒果園（│1支 ，剪斷丁○○所有芒│                                          │
│    │      │該址電表號碼：74-1690-│果園內馬達電纜線10公尺│                                          │
│    │      │ 36） 。              │                      │                                          │
├──┼───┼───────────┼───────────┼─────────────────────┤
│2   │丙○○│95年11月28日，在瑪家鄉│持客觀上足以對人之生命│丙○○犯攜帶兇器竊盜罪，累犯，處有期徒刑拾│
│    │      │三和村產業道路旁己○○│、身體造成危害之老虎鉗│月，減為有期徒刑伍月。                    │
│    │      │所有鳳梨園（該址電表號│1支 ，剪斷己○○所有鳳│                                          │
│    │      │碼：00-0000- 00） 。  │梨園內馬達電纜線10公尺│                                          │
├──┼───┼───────────┼───────────┼─────────────────────┤
│3   │丙○○│95年11月30日，在內埔鄉│持客觀上足以對人之生命│丙○○犯攜帶兇器竊盜罪，累犯，處有期徒刑拾│
│    │      │頭鏢段964 地號甲○○│、身體造成危害之老虎鉗│月，減為有期徒刑伍月。                    │
│    │      │所有芒果園（該址電表號│1支 ，剪斷甲○○所有芒│                                          │
│    │      │碼：00-0000-00）      │果園內馬達電纜線20公尺│                                          │
├──┼───┼───────────┼───────────┼─────────────────────┤
│4   │丙○○│95年11月底某日，在瑪家│以竹桿接上客觀上足以對│丙○○犯電業法第一百零五條之竊盜罪，累犯，│
│    │      │鄉○○村○○道路旁農田│人之生命、身體造成危害│處有期徒刑拾月，減為有期徒刑伍月。        │
│    │      │內（該址電表號碼：74-0│之鐮刀，割斷台電公司電│                                          │
│    │      │868-74，電桿號碼：黎明│桿上接戶電纜線，再以老│                                          │
│    │      │2 分4R23B2）          │虎鉗剪斷連接馬達的電纜│                                          │
│    │      │                      │線14公尺              │                                          │
├──┼───┼───────────┼───────────┼─────────────────────┤
│5   │丙○○│95年12月上旬某日，在長│持客觀上足以對人之生命│丙○○犯攜帶兇器竊盜罪，累犯，處有期徒刑拾│
│    │      │治鄉○○段○○道路旁趙│、身體造成危害之老虎鉗│月，減為有期徒刑伍月。                    │
│    │      │贇萍所有鳳梨園內（該址│1 支，剪斷庚○○所有鳳│                                          │
│    │      │電表號碼：00-0000-00）│梨園內馬達電纜線8 公尺│                                          │
├──┼───┼───────────┼───────────┼─────────────────────┤
│6   │丙○○│95年12月上旬某日，在內│以竹桿接上客觀上足以對│丙○○犯電業法第一百零五條之竊盜罪，累犯，│
│    │      │埔鄉○○村○○道路旁台│人之生命、身體造成危害│處有期徒刑拾月，減為有期徒刑伍月。        │
│    │      │電公司電桿（與下述編號│之鐮刀，割斷台電公司電│                                          │
│    │      │7 相距約10公尺）      │公司電桿上電纜線，再以│                                          │
│    │      │（該址電表號碼：74-720│客觀上足以對人之生命、│                                          │
│    │      │9-07，電桿號碼為大同高│身體造成危害之老虎鉗剪│                                          │
│    │      │幹57左33左4左22B2-B3）│斷垂下的另一端電纜線11│                                          │
│    │      │                      │4 公尺（即與下述編號7 │                                          │
│    │      │                      │合計114公尺）         │                                          │
├──┼───┼───────────┼───────────┤                                          │
│7   │丙○○│95年12月上旬某日，在內│以竹桿接上客觀上足以對│                                          │
│    │      │埔鄉○○村○○道路旁台│人之生命、身體造成危害│                                          │
│    │      │電公司電桿（與上開編號│之鐮刀，割斷台電公司電│                                          │
│    │      │6 相距約10公尺）      │公司電桿上電纜線，再以│                                          │
│    │      │（該址電表內碼：031331│客觀上足以對人之生命、│                                          │
│    │      │09，電桿號碼為大同高幹│身體造成危害之老虎鉗剪│                                          │
│    │      │ 57左33左4 左22B2-B3）│斷垂下的另一端電纜線11│                                          │
│    │      │                      │4 公尺（與上開編號6合 │                                          │
│    │      │                      │計114 公尺）          │                                          │
├──┼───┼───────────┼───────────┼─────────────────────┤
│8   │丙○○│95年12月中旬某日，在長│持客觀上足以對人之生命│丙○○共同犯攜帶兇器竊盜罪，累犯，處有期徒│
│    │乙○○│治鄉○○村○○道路旁張│、身體造成危害之老虎鉗│刑拾月，減為有期徒刑伍月。                │
│    │      │順多農田（該址電表號碼│1 支，剪斷戊○○所有農│乙○○共同犯攜帶兇器竊盜罪，處有期徒刑捌月│
│    │      │：00-0 000-00）       │田內馬達電纜線6 公尺  │，減為有期徒刑肆月。                      │
├──┼───┼───────────┼───────────┼─────────────────────┤
│9   │丙○○│95年12月28日，在內埔鄉│以竹桿接上客觀上足以對│丙○○共同犯電業法第一百零五條之竊盜罪，累│
│    │乙○○│信義路段台電公司電桿（│人之生命、身體造成危害│犯，處有期徒刑拾月，減為有期徒刑伍月。    │
│    │      │該址電表號碼：74-1247-│之鐮刀，割斷台電公司電│乙○○共同犯電業法第一百零五條之竊盜罪，處│
│    │      │08 ， 電桿號碼為大同高│公司電桿上電纜線，再以│有期徒刑捌月，減為有期徒刑肆月。          │
│    │      │幹11左6C1）           │客觀上足以對人之生命、│                                          │
│    │      │                      │身體造成危害之老虎鉗剪│                                          │
│    │      │                      │斷垂下的另一端電纜線16│                                          │
│    │      │                      │公尺                  │                                          │
├──┼───┼───────────┼───────────┼─────────────────────┤
│10  │丙○○│95年12月底某日，在瑪家│以竹桿接上客觀上足以對│丙○○犯電業法第一百零五條之竊盜罪，累犯，│
│    │      │鄉○○路段產業道路旁農│人之生命、身體造成危害│處有期徒刑拾月，減為有期徒刑伍月。        │
│    │      │田內台電公司電桿（該址│之鐮刀，割斷台電公司電│                                          │
│    │      │電表號碼：00-0000-00，│公司電桿上電纜線，再以│                                          │
│    │      │電桿號碼為繁華高幹30之│客觀上足以對人之生命、│                                          │
│    │      │1右4C3）              │身體造成危害之老虎鉗剪│                                          │
│    │      │                      │斷垂下的另一端電纜線8 │                                          │
│    │      │                      │公尺                  │                                          │
└──┴───┴───────────┴───────────┴─────────────────────┘
本件論罪科刑法條：
電業法第105 條：
竊盜或損壞電桿、電線、變壓器或其他供電設備者，依刑法之規
定從重處斷。
刑法第321條第1項第3款：
犯竊盜罪而有左列情形之一者，處六月以上、五年以下有期徒刑：
三、攜帶兇器而犯之者。


司法院資訊處製作；財團法人民間司法改革基金會備份。
